【裁判字號】    90,裁,614
【裁判日期】    900816
【裁判案由】    聲請停止執行
【裁判全文】
最  高  行  政  法  院  裁  定                      九十年度裁字第六一四號
    抗  告  人  天台股份有限公司
    兼 代表 人  甲○○
    相  對  人  臺北縣政府
    代  表  人  乙○○
右當事人間因聲請停止執行事件，抗告人不服臺北高等行政法院中華民國九十年五月
二日九十年度停字第一九號裁定，提起抗告，本院裁定如左︰
    主  文
抗告駁回。
抗告訴訟費用由抗告人負擔。
    理  由
一、本件抗告意旨略以：「相對人逕依民國八十九年六月二日警政署維新小組及聯合
稽查小組現場紀錄，遽認抗告人涉有賭博罪嫌，而嗣更以八十九年六月七日八九北府
建管字第二○六一一五號函對抗告人甲○○科處二百五十萬元罰鍰暨對抗告人天台公
司科處停止營業之行政處分，抗告人既已對前開處分提起行政訴訟，且抗告人甲○○
是否確實涉有賭博罪嫌現仍由臺灣板橋地方法院審理中（八十九年度易字第三八○八
號），是相對人逕以八十九年六月二日警政署維新小組及聯合稽查小組現場紀錄遽對
抗告人為前開罰鍰、停止營業處分，使抗告人甲○○在較為嚴密、慎重之刑事訴訟判
決抗告人甲○○涉有賭博罪確定前即須繳交二百五十萬元之罰鍰，不惟顯失允洽，且
將使抗告人甲○○全家之生計無以維持，且將使抗告人甲○○瀕臨破產。又相對人對
抗告人天台公司所為之停業處分，不惟使抗告人天台公司無法繼續營業，且使抗告人
天台公司在無任何營收之情況下卻須仍繳交貸款之本息、房店租金、員工薪資等固定
開支，亦即倘抗告人天台公司不即時開始營業，抗告人天台公司亦將面臨破產之窘境
，是在抗告人所提起之行政訴訟未判決確定前，遽予執行前開科處罰鍰、停止營業之
處分，將使抗告人蒙受無法回復之損害。換言之，抗告人甲○○暨天台公司之損失除
財產上之損失外，對於因無法正常繳交銀行貸款而生之信用損失，殊非得以金錢估計
其損害。抑且，抗告人天台公司現所承租之營業場所倘無法繼續營業，勢必會影響該
商業大樓之營運與發展，而抗告人天台公司亦將面臨被退租之命運，以抗告人公司之
規模，實難再找尋到如此適合之營業場所，是抗告人所受之損害亦非得以金錢估計者
，乃原裁定未予深究，竟遽謂「又本院開庭徵詢兩造意見後，認原告遭罰鍰及停止營
業處分執行結果，其損害均得以金錢估算，自難謂將發生難於回復之損害」云云駁回
抗告人之聲請，尚難謂無適用法規不當之違誤」云云。二、原裁定以：「原處分，提
起訴願，業經經濟部八十九年十二月二十七日經（八九）訴字第八九○九○一○一號
訴願決定駁回在案，又本院開庭徵詢兩造意見後，認原告遭罰鍰及停止營業處分執行
結果，其損害均得以金錢估算，自難謂將發生難於回復之損害，原告之聲請，核與首
揭停止執行之要件不符，不應准許等語。三、按原處分（或原決定）之執行，將發生
難於回復之損害，且有急迫情事者，當事人始得聲請行政法院裁定停止執行，行政訴
訟法第一百十六條第二項前段規定甚明，而所謂「難於回復之損害」，乃指「客觀上
」「難於回復之損害」而言，當事人主觀上難於回復之損害當非屬該條規定所指之難
於回復之損害。經查抗告人於原審九十年四月二十四日上午調查程序時供稱：「我們
（抗告人）已經自行停業。」，迄今已逾三個多月，均未發生客觀上金錢難以估算之
急迫損害，足證抗告人所稱損害乃抗告人主觀上認定難於回復之損害，自不符合上開
聲請停止執行之要件，從而原裁定揆諸首揭規定及說明，洵無違誤，本件抗告意旨為
無理由，應予駁回。
據上論結，本件抗告為無理由，爰依行政訴訟法第二百六十七條、第一百零四條、民
事訴訟法第九十五條、第七十八條，裁定如主文。
中    華    民    國      九十      年      八        月      十六      日
                    最 高 行 政 法 院  第 二 庭
                                審 判 長 法  官      陳  石  獅
                                         法  官      徐  樹  海
                                         法  官      彭  鳳  至
                                         法  官      高  啟  燦
                                         法  官      黃  合  文
右  正  本  證  明  與  原  本  無  異
                                         法院書記官  張  雅  琴
中    華    民    國      九十      年      八        月    二十一      日


司法院資訊處製作；財團法人民間司法改革基金會備份。
